臺灣宜蘭地方法院民事判決　九十一年度訴字第三一五號
　　原　　　告　全員集合國際多媒體股份有限公司
　　法定代理人　甲○○
　　訴訟代理人　丙○○
　　被　　　告　乙○○
右當事人間請求侵權行為損害賠償事件，本院判決如左：
    主      文
被告應給付原告新台幣壹萬元及自民國九十一年十二月五日起至清償日止，按週年利
率百分之五計算之利息。
原告其餘之訴駁回。
訴訟費用由被告負擔百分之一，餘由原告負擔。
本判決於原告以新台幣伍仟元供擔保後，得假執行。
原告其餘假執行之聲請駁回。
    事      實
甲、原告方面：
一、聲明：被告應給付原告新台幣（下同）一百萬元，並自判決日起至給付日止依年
    息百分之六計算之利息。並願供擔保請准宣告假執行。
二、陳述：被告向人購入擅自重製之音樂光碟再加以販賣，賺取差價，於民國九十年
    十二月六日及同年十二月十二日，在宜蘭縣羅東觀光夜市於其所擺設之攤位陳列
    其所購入之音樂光碟，經原告公司職員於同年十二月十二日巡視時發現上情，報
    警查獲，並扣得盜版音樂光碟「台灣最青紅歌」二片與「鄭進一的新謠─月娘茶
    」三片，其內均有原告享有著作權之「無情夜快車」（黃一飛演唱）。被告因故
    意不法侵害原告之著作財產權，業經提起公訴。其行為致原告受有損害，自應負
    損害賠償責任。又被告之行為對於社會造成甚大負面不良之示範作用，助長購買
    盜版品之風氣，而原告不易證明其實際損害額，其情節可謂重大，爰依著作權法
    第八十八條第二項第二款及第三項規定，請求依上開侵害之重大情節，判命被告
    賠償新台幣一百萬元，使被告不致再犯，藉以端正社會風氣。
三、證據：發片通知一紙。
乙、被告方面：
一、聲明：駁回原告之訴。
二、陳述：被告僅出售三片盜版光碟，且自遭查獲後，即未曾再為販售。又被告目前
    以販售口香糖維生，育有二子，分別為十二歲及十歲，另有老母臥病，生活困頓
    ，無力賠償。原告所請求之金額過高，請求酌減。
丙、本院依職業調閱本院九十一年度易字第一四五號刑事卷宗及台灣宜蘭地方法院檢
    察署九十年度偵字第三六九三號偵查卷宗。
    理      由
一、原告主張被告販賣盜版光碟，且遭查獲之「台灣最青紅歌」與「鄭進一的新謠─
    月娘茶」盜版音樂光碟，其內之「無情夜快車」（黃一飛演唱）為原告享有著作
    財產權之音樂著作等事實，經本院調閱本院九十年度訴字第二二九號刑事卷宗台
    灣宜蘭縣政府檢察署九十年度偵字第六二六號偵查卷宗查明屬實，原告此部分之
    主張自堪信為真實。
二、因故意或過失不法侵害他人之著作財產權或製版權者，負損害賠償責任。數人共
    同不法侵害者，連帶負賠償責任。前項損害賠償，被害人得依下列規定擇一請求
    ︰一、依民法第二百十六條之規定請求。但被害人不能證明其損害時，得以其行
    使權利依通常情形可得預期之利益，減除被侵害後行使同一權利所得利益之差額
    ，為其所受損害。二、請求侵害人因侵害行為所得之利益。但侵害人不能證明其
    成本或必要費用時，以其侵害行為所得之全部收入，為其所得利益。依前項規定
    ，如被害人不易證明其實際損害額，得請求法院依侵害情節，在新台幣一萬元以
    上五十萬元以下酌定賠償額。如損害行為屬故意且情節重大者，賠償額得增至新
    台幣一百萬元。著作權法第八十八條定有明文。經查，原告主張依著作權法第八
    十八條第二項第二款，請求被告賠償被害因侵害行為所得之利益，經查：被告陳
    稱僅出售三片盜版光碟，每片成本為七十元，以一百元之價格賣出等情，為原告
    所不爭執。此外，原告未能提出被告成本及必要費用作為認定被告所得利益依據
    ，復未能提出被告侵害行為所得之全部收入，致無法計算被告因侵害行為所得之
    全部之利益，僅主張依同條第三項之規定請求本院依侵害情節酌定賠償額。本院
    認令原告證明上開被告上開侵害行為所得之利益確實不易，原告此部分之主張尚
    屬有據。審酌本件「無情夜快車」（黃一飛演唱）音樂光碟並無發行單曲，惟內
    有收錄此曲目之音樂光為二百九十元，有原告提出之發片通知一紙可參；被告販
    入系爭光碟片之代價為七十元，以一百元賣出；販賣時間為自九十年十二月六日
    及同年十二月十二日；被查獲時音樂光碟之數量為四百五十三片，其中上開五片
    內有原告享有著作財產權之音樂著作；本件被告係購入他人已非法盜拷重製之光
    碟，而非自行盜拷等侵害情節，及被告為殘障人士，有上開刑事卷宗內之殘障手
    冊為證，其謀生能力較一般人缺乏等情，認賠償額以一萬元為相當。至社會風氣
    之導正，非屬本件民事損害賠償所應考量之侵害情節。又兩造就利率並無約定，
    亦無法律可據，則依民法第二百零三條之規定，法定利率為百分之五，從而，原
    告請求被告給付一萬元及自九十一年十二月五日即本件判決日起至清償日止，按
    週年利率百分之五計算之利息，為有理由，應予准許。逾上開金額之請求，為無
    理由，應予駁回。
三、原告陳明願供擔保，請求宣告假執行，就其勝訴部分，核無不合，爰酌定相當之
    擔保金額，予以准許。至原告受敗訴判決部分，其假執行之聲請即失所依據，應
    併予駁回。
四、據上論結，本件原告之訴為一部有理由、一部無理由，依民事訴訟法第七十九條
    但書、第三百九十條第二項判決如主文。
中　　　華　　　民　　　國　　九十一　　年　　　十二　　月　　五  　　日
　　　　　　　　　　　　　　　　　臺灣宜蘭地方法院民事庭
~B法　　　官　謝佩玲
右正本證明與原本無異。
如對本判決上訴須於收受送達後廿日內向本院提出上訴狀(須附繕本)。
中　　　華　　　民　　　國　　九十一　　年　　　十二　　月　　　六　　　日
~B法院書記官　許麗汝
